# 关于审计报告财务报表“附注”问题请教大家@chenyiwei

提问人：我的草帽 时间：2017-03-27 09:41:51
请教陈老师 及各位老师以及同行 @chenyiwei 本年度进行 16 年审计，发现 2015 年度财务报表附注 有填错或者不合理的地方，不影响报表净额，只是 类似于固定资产分类，往来账龄的划分，或者现金流量表附表 的问题，不影响报表数字，只是分类等别的问题，问题一：附注净额可以和去年对应上，类似于 账龄 固定资产分类，可不可以修改期初数，还是在今年增加减少 做相应调整即可？
问题二：如果往来账龄 不可以修改期初年份划分，在今年增加减少 做相应调整，导致 账龄 2016 年1-2年 的数额 大于 2015 年一年以内数额 这种 勾稽关系不符，可以么？ 求助：有没有关于附注的书 供学习？

回答人：chenyiwei
一般做法，对此类明细项目的调整，可以直接调整期初数，按调整后的数字编制本年附注。如果调整较多，则可能需要解释说明，调整较少的，一般不会引起太多关注。